臺灣臺中地方法院民事裁定
111年度抗字第177號
抗  告  人  蘇献全  
相  對  人  台灣電力股份有限公司台中區營業處

法定代理人  黃明舜  


上列當事人間聲請本票裁定事件，抗告人對於民國111年5月5日
本院司法事務官所為111年度司票字第2392號裁定提起抗告，本
院裁定如下：
    主  文
抗告駁回。
抗告程序費用新臺幣壹仟元由抗告人負擔。
    理  由
一、抗告意旨略以：伊因兩造前合意承租，始簽發如附表所示之
    本票分期付款，惟地主不續租，伊無須履行，爰提起抗告等
    語。
二、按執票人向本票發票人行使追索權時，得聲請法院裁定後強
    制執行，票據法第123條定有明文。又本票執票人依票據法
    第123條規定聲請法院裁定許可對發票人強制執行，係屬非
    訟事件，此項聲請之裁定及抗告法院之裁定，僅依非訟事件
    程序，以審查強制執行許可與否，並無確定實體上法律關係
    存否之效力，法院僅就本票形式上之要件是否具備予以審查
    ，即為已足，至於當事人間實體上之爭執，應循訴訟程序以
    資解決，要非非訟裁定法院所得審酌（最高法院56年台抗字
    第714號、57年台抗字第76號判例意旨可資參照）。
三、查相對人主張其執有抗告人簽發如附表所示之本票，並免除
    作成拒絕證書，經提示未獲付款等情，已據其提出本票27紙
    為證，且核該等本票形式要件並無不符，原裁定准予強制執
    行，於法並無不合。至抗告意旨所述前揭情節，核屬實體上
    之爭執，依前開說明，應由抗告人依訴訟程序另謀解決，殊
    無於本件本票裁定程序中為此實體事項爭執之餘地。從而，
    抗告人提起本件抗告，為無理由，應予駁回。
四、對於非訟事件，依法應由關係人負擔費用者，法院裁定命關
    係人負擔時，應一併確定其數額，非訟事件法第24條第1項
    定有明文，爰依法確定本件抗告程序費用額如主文第2項所
    示。
五、據上論結，本件抗告為無理由，依非訟事件法第46條、第21
    條第2項、第24條第1項，民事訴訟法第495條之1第1項、第4
    49條第1項、第95條、第78條，裁定如主文。
中　　華　　民　　國　　111 　年　　6 　　月　　27　　日
                  民事第三庭  審判長法　官　陳宗賢
　　　　　　　　　　　　　　　　　　法　官　廖純卿
　　　　　　　　　　　　　　　　　　法　官　劉育綾
正本係照原本作成。
本裁定僅得以適用法規顯有錯誤為理由提起再抗告。如提起再抗
告，應於裁定送達後10日內委任律師為代理人向本院提出再抗告
狀，並繳納再抗告費新臺幣1,000元。
中　　華　　民　　國　　111 　年　　6 　　月　　27　　日
                                    書記官　洪千羽
　　　　　　　　　　　　　　　　　　　
本票附表：至清償日止利息按週年利率百分之6計算       編號 發票日 票面金額 到期日 利息起算日 票據號碼 備考   （新臺幣）     001 107年3月23日 200,000元 109年2月20日 109年2月20日 TH0000000  002 107年3月23日 200,000元 109年3月20日 109年3月20日 TH0000000  003 107年3月23日 300,000元 109年4月20日 109年4月20日 TH0000000  004 107年3月23日 300,000元 109年5月20日 109年5月20日 TH0000000  005 107年3月23日 300,000元 109年6月20日 109年6月20日 TH0000000  006 107年3月23日 300,000元 109年7月20日 109年7月20日 TH0000000  007 107年3月23日 300,000元 109年8月20日 109年8月20日 TH0000000  008 107年3月23日 300,000元 109年9月20日 109年9月20日 TH0000000  009 107年3月23日 300,000元 109年10月20日 109年10月20日 TH0000000  010 107年3月23日 300,000元 109年11月20日 109年11月20日 TH0000000  011 107年3月23日 300,000元 110年1月20日 110年1月20日 TH0000000  012 107年3月23日 300,000元 109年12月20日 109年12月20日 TH0000000  013 107年3月23日 300,000元 110年2月20日 110年2月20日 TH0000000  014 107年3月23日 300,000元 110年3月20日 110年3月20日 TH0000000  015 107年3月23日 300,000元 110年4月20日 110年4月20日 TH0000000  016 107年3月23日 300,000元 110年5月20日 110年5月20日 TH0000000  017 107年3月23日 300,000元 110年6月20日 110年6月20日 TH0000000  018 107年3月23日 300,000元 110年7月20日 110年7月20日 TH0000000  019 107年3月23日 300,000元 110年8月20日 110年8月20日 TH0000000  020 107年3月23日 300,000元 110年9月20日 110年9月20日 TH0000000  021 107年3月23日 300,000元 110年10月20日 110年10月20日 TH0000000  022 107年3月23日 300,000元 110年11月20日 110年11月20日 TH0000000  023 107年3月23日 300,000元 110年12月20日 110年12月20日 TH0000000  024 107年3月23日 300,000元 111年1月20日 111年1月20日 TH0000000  025 107年3月23日 300,000元 111年2月20日 111年2月20日 TH0000000  026 107年3月23日 300,000元 111年3月20日 111年3月20日 TH0000000  027 107年3月23日 300,000元 111年4月20日 111年4月20日 TH0000000